【裁判字號】    95,上易,568
【裁判日期】    951031
【裁判案由】    竊盜
【裁判全文】
臺灣高等法院高雄分院刑事判決         95年度上易字第568號
上  訴  人
即  被  告  甲○○
上列上訴人因竊盜案件，不服臺灣高雄地方法院95年度易字第73
2 號中華民國95年6 月6 日第一審判決（起訴案號：臺灣高雄地
方法院檢察署95年度偵字第3385號），提起上訴，本院判決如下
：
    主  文
原判決關於甲○○部分撤銷。
甲○○結夥三人以上攜帶凶器竊盜，處有期徒刑陸月，如易科罰
金以銀元參佰元（即新台幣玖佰元）折算壹日。扣案之老虎鉗、
電動螺絲起子各壹支及手套壹雙，均沒收。
    事  實
一、甲○○與蕭世文、楊明璋（蕭世文、楊明璋經原審判決確定
    ）三人共同意圖為自己不法之所有，由蕭世文攜帶客觀上足
    以傷害人生命身體，具危險性之老虎鉗1 把、甲○○攜帶客
    觀足以傷害人生命、身體，具危險性之電動螺絲起子（俗稱
    電鑽）1 把，於95年1 月16日15時30分許，共乘車牌號碼XW
    8 －980 號、HOY －969 號機車，一同前往高雄市○○區○
    ○路南區後備司令部壽崗營區內，以上開工具拆除該營區內
    之鋁門窗條共345 支（價值約新台幣3000元），得手後以上
    開機車加以載運，於尚未離開現場之際，適為巡邏員警於當
    日17時許在上址當場查獲，並扣得蕭世文所有之手套1 副、
    老虎鉗1 把以及甲○○所有之電動螺絲起子1 支。
二、案經高雄市政府警察局鼓山分局報請台灣高雄地方法院檢察
    署檢察官偵查起訴。
    理  由
一、按除被告所犯為死刑、無期徒刑、最輕本刑為3 年以上有期
    徒刑之罪或高等法院管轄第一審案件者外，於前條第1 項程
    序進行中，被告先就被訴事實為有罪之陳述時，審判長得告
    知被告簡式審判程序之旨，並聽取當事人、代理人、辯護人
    及輔佐人之意見後，裁定進行簡式審判程序，刑事訴訟法第
    273 條之1 第1 項定有明文。本件上訴人即被告甲○○（下
    稱被告）所犯係死刑、無期徒刑、最輕本刑為3 年以上有期
    徒刑以外之罪，其於本院審理時就前揭被訴事實為有罪之陳
    述，經審判長告知簡式審判程序之旨，並聽取其與公訴人之
    意見後，當庭諭知進行簡式審判程序，因此依同法第273 條
    之2 之規定，不受第159 條第1 項、第161 條之2 、第161
    條之3 、第163 條之1 及第164 條至第170 條規定之限制，
    核此敘明。
二、訊之上訴人即被告甲○○（下稱被告）對本件結夥三人以上
    攜帶凶器竊盜之犯行，於警詢、偵查、原審及本院審理中均
    坦承不諱（警卷第11-1 3頁、偵卷第6-7頁、原審卷第44-50
    頁、本院卷第36頁），核與證人乙○○於警詢供述之情節（
    警卷第19-20 頁）以及共犯蕭世文、楊明璋於警詢、偵查、
    原審審理時陳述之犯案情節大致相符（蕭世文部分見警卷第
    6-8頁、偵卷第5-6 頁、原審第62-66頁，楊明璋部份部分見
    警卷第16-18頁、偵卷第7-8 頁、原審卷第44-50頁），且有
    贓物認領保管單1 紙，現場相片7 張等附卷可稽（警卷第
    34-39 頁）；此外，復有被告甲○○所有之螺絲起子1 支、
    蕭世文所有之老虎鉗1 支、手套一副等扣案足資佐證；綜上
    所述，被告之自白核與事實相符，自堪信為真實，其罪證已
    甚明確，犯行堪予認定。
三、按刑法第321 條第1 項第3 款之攜帶兇器竊盜罪，係以行為
    人攜帶兇器竊盜為其加重條件，此所謂之兇器，其種類並無
    限制，凡客觀上足以對人之生命、身體、安全構成威脅，具
    有危險性之兇器均屬之，且祇須行竊時攜帶此種具有危險性
    之兇器為已足，並不以攜帶之初有行兇之意圖，或確已用於
    行竊為必要（參照最高法院52年台上字第711 號、79年台上
    字第5253號判例意旨）。查本案被告攜帶用以行竊之螺絲起
    子以及共犯蕭世文攜帶用以行竊之老虎鉗各1 支，在客觀上
    均足以對他人生命、身體造成危險，均屬兇器。次按，刑法
    第321 條第1 項第4 款所謂結夥三人以上，須有共同犯罪之
    故意，而結為一夥，且以在場共同實施或在場參與分擔實施
    犯罪之人為限始能成立（最高法院76年台上字第7210號判例
    、72年度台上字第3201號判決意旨參照）。核被告甲○○所
    為，係犯刑法第321條第1項第3、4款之結夥3 人以上攜帶凶
    器竊盜罪；被告與蕭世文、楊明璋3 人間就該竊盜犯行，有
    犯意聯絡，進而為行為分擔，為共同正犯。被告行為後，刑
    法第28條業於94年1月7日修正，並於95年7月1日施行，新修
    正刑法雖於第28條將「正犯」之定義，由「2 人以上共同實
    施犯罪之行為者」修正為「2 人以上共同實行犯罪之行為者
    」，然此一修正，對實務上「共同正犯」之意涵不生影響（
    參見該條修法說明），因此不生新舊法比較之問題，附此敘
    明。
四、原審予以論科，固非無見，惟查原審疏未認定被告有結夥三
    人以上攜帶凶器之加重竊盜犯行，而僅論被告有共同攜帶凶
    器竊盜犯行，就結夥三人之加重條件疏未論處，尚有未當；
    被告上訴意旨以原判決量刑過重不當，指摘原判決，雖無理
    由，然原判決既有上開可議之處，應由本院撤銷改判。爰審
    酌被告甲○○明知不得竊取他人物品，竟不思正當獲取財物
    之途徑，而為加重竊盜犯行，行為確屬可議，惟念其所竊物
    品價值不高，且犯後坦承犯行，詳實供述，已知悔悟，另衡
    其犯罪之動機係為一己私利、手段尚稱平和，及犯罪所生之
    危害等一切情狀，量處如主文第二項所示之刑，並諭知易科
    罰金之折算標準。又按行為後法律有變更者，適用行為時之
    法律。但行為後之法律有利於行為人者，適用最有利於行為
    人之法律，刑法第2 條第1 項定有明文。本件被告犯罪後，
    刑法第41條第1 項前段已有修正，被告行為時之刑法第41條
    第1 項前段規定：「犯最重本刑為5 年以下有期徒刑以下之
    刑之罪，而受6 個月以下有期徒刑或拘役之宣告，因身體、
    教育、職業、家庭之關係或其他正當事由，執行顯有困難者
    ，得以1 元以上3 元以下折算1 日，易科罰金。」又受刑人
    行為時之易科罰金折算標準，修正前罰金罰鍰提高標準條例
    第2 條前段（現已刪除）規定，就其原定數額提高為100 倍
    折算1 日，則本件受刑人行為時之易科罰金折算標準，應以
    銀元300 元折算1 日，經折算為新臺幣後，應以新臺幣900
    元折算為1 日。惟95年7 月1 日修正公布施行之刑法第41條
    第1 項前段則規定：「犯最重本刑為5 年以下有期徒刑以下
    之刑之罪，而受6 個月以下有期徒刑或拘役之宣告者，得以
    新臺幣1000元、2000元或3000元折算1 日，易科罰金。」比
    較修正前後之易科罰金折算標準，以95年7 月1 日修正公布
    施行前之規定，較有利於受刑人，則應依刑法第2 條第1 項
    前段，適用修正前刑法第41條第1 項前段規定，定其折算標
    準。
五、扣案之老虎鉗1支及手套1雙，均為共犯蕭世文所有；扣案之
    電動螺絲起子1 支為被告甲○○所有，且均係被告與其共犯
    蕭世文、楊明璋用以犯本件加重竊盜犯行之物，業據被告甲
    ○○供述在卷，爰依刑法第38條第1項第2款，宣告沒收之。
據上論斷，應依刑事訴訟法369條第1項前段、第364條、第299條
第1 項前段，刑法第2 條第1 項前段、第28條、第321 條第1項
第3 款、第4 款、第38條第1 項第2 款，修正前第41條第1 項前
段、修正前罰金罰鍰提高標準條例第2 條，判決如主文。
本案經檢察官姜麗儒到庭執行職務。
中    華    民    國    95    年    10    月    31    日
                  刑事第八庭    審判長法  官  李炫德
                                      法  官  蔡國卿
                                      法  官  簡志瑩
以上正本證明與原本無異。
不得上訴。
中    華    民    國    95    年    10    月    31    日
                                      書記官  白  蘭
附錄本件判決論罪科刑法條：
中華民國刑法第321條
（加重竊盜罪）
犯竊盜罪而有左列情形之一者，處 6 月以上、 5 年以下有期徒
刑：
一  於夜間侵入住宅或有人居住之建築物、船艦或隱匿其內而犯
之者。
二  毀越門扇、牆垣或其他安全設備而犯之者。
三  攜帶兇器而犯之者。
四  結夥三人以上而犯之者。
五  乘火災、水災或其他災害之際而犯之者。
六  在車站或埠頭而犯之者。
前項之未遂犯罰之。


司法院資訊處製作；財團法人民間司法改革基金會備份。
